【裁判字號】    98,毒抗,267
【裁判日期】    980630
【裁判案由】    毒品危害防制條例
【裁判全文】
臺灣高等法院刑事裁定                 98年度毒抗字第267號
    抗  告  人  甲○○
上列抗告人因違反毒品危害防制條例案件，不服臺灣桃園地方法
院98年度毒聲字第416號，民國98年5月12日裁定（聲請案號臺灣
桃園地方法院檢察署98年度毒偵字第1475號）提起抗告，裁定如
下：
    主  文
抗告駁回。
    理  由
一、原裁定意旨略以：被告甲○○基於施用第一級毒品海洛因之
    犯意，於民國98年2 月24日為警採尿回溯26小時內之某時，
    在某不詳處所，施用第一級毒品海洛因1次，嗣於98年2月24
    日凌晨0 時15分許為警查獲。而被告上開施用第一級毒品海
    洛因之事實，業據被告於警詢時坦承不諱，且被告於98年 2
    月24日為警所採尿液送檢驗結果，呈毒品嗎啡陽性反應，有
    台灣檢驗科技股份有限公司出具之尿液檢驗報告、被採尿人
    尿液暨毒品真實姓名與編號對照表各1 紙在卷可憑。足認被
    告確有施用第一級毒品海洛因之犯行，因而依檢察官聲請，
    裁定被告應送勒戒處所觀察、勒戒。原裁定認事用法，並無
    違誤。
二、抗告意旨略以：抗告人已無再施用毒品，因家有妻小，本身
    事後已到桃園省立醫院喝美沙冬一段時日，請不要施以觀察
    、勒戒云云。
三、經查：
（一）抗告人對其施用第一級毒品海洛因之事實，業於警詢時坦
      承不諱（見98年度毒偵字第1675號偵查卷第4頁反面至第7
      頁）。又其為警查獲後所採集之尿液，經檢驗呈嗎啡陽性
      反應等情，有臺灣檢驗科技股份有限公司物尿液檢驗報告
      1 份附卷可稽及被採尿人尿液暨毒品真實姓名與編號對照
      表各1 紙（見同上卷第12、19頁）在卷可憑。足認抗告人
      確有於上揭時、地施用第一級毒品海洛因，堪以認定。
（二）按毒品危害防制條例規定觀察、勒戒之目的，係為斷絕施
      用毒品者之心癮，屬保安處分之一種，核與刑罰執行之目
      的不同。且毒品危害防制條例第20條第1 項關於觀察、勒
      戒之規定，係屬強制規定，除於毒品危害防制條例第21條
      第1 項所稱犯同條例第10條之罪者，於犯罪未發覺前，自
      動向行政院衛生署指定之醫療機構請求治療，醫療機構免
      將請求治療者送法院或檢察機關之情形外，只要違反犯毒
      品危害防制條例第10條之規定者，檢察官即應向法院提出
      聲請裁定其入勒戒處所觀察、勒戒，並無任何例外之規定
      。核本件檢察官前開之聲請並無違誤，且抗告人亦無提出
      任何證據證明證明其係於犯罪未發覺前，自動向行政院衛
      生署指定之醫療機構請求治療，自無毒品危害防制條例第
      21條第1 項規定適用之餘地。是檢察官既已依法向法院聲
      請裁定抗告人入勒戒處所觀察、勒戒，且本件抗告人亦合
      於令入勒戒處所觀察、勒戒之規定，法院自應為抗告人受
      觀察、勒戒之處分。抗告人以事後已不再施用第一級毒品
      ，家有妻小，且前往桃園省立醫院接受美沙冬替代療法之
      治療等情，請求以美沙冬替代療法，替代抗告人入勒戒處
      所觀察、勒戒之處分云云，於法尚屬無據，自無從准許。
（三）綜上所述，本件聲請洵屬有據，原審法院依毒品危害防制
      條例第20條第1項及觀察勒戒處分執行條例 第3條第1項規
      定，裁定將被告應送勒戒處所觀察勒戒，經核其認事用法
      ，並無違誤，抗告人執前事由提起本件抗告，空言指摘原
      裁定不當，並無理由，應予駁回。
四、據上論斷，應依刑事訴訟法第412 條，裁定如主文。
中    華    民    國    98    年    6    月    30    日
                  刑事第四庭    審判長法  官  陳筱珮
                                      法  官  鄭水銓
                                      法  官  周煙平
以上正本證明與原本無異。
不得再抗告。
                                      書記官  陳秋雄
中    華    民    國    98    年    7     月    1     日


司法院資訊處製作；財團法人民間司法改革基金會備份。
